臺灣彰化地方法院刑事判決
111年度易字第805號
公  訴  人  臺灣彰化地方檢察署檢察官   
被      告  周世章


上列被告因違反毒品危害防制條例案件，經檢察官提起公訴（11
1年度毒偵字第925號），本院判決如下：
    主  文
周世章施用第二級毒品，累犯，處有期徒刑捌月。
    犯罪事實
一、周世章前因施用毒品案件，經本院裁定送觀察勒戒後，無繼
    續施用毒品之傾向，於民國110年4月22日執行完畢釋放。詎
    其復基於施用第二級毒品甲基安非他命之犯意，於111年4月
    9日6時許，在彰化縣○○鄉○○村○○路000巷00號住處，以將甲
    基安非他命置於玻璃球內，以火燒烤吸取煙霧之方式，施用
    甲基安非他命1次。嗣經警通知採集其尿液送驗結果，呈甲
    基安非他命陽性反應。
二、案經彰化縣警察局和美分局報告臺灣彰化地方檢察署檢察官
    偵查起訴。
    理  由
一、訊據被告周世章對於前揭犯罪事實坦承不諱，並有卷附欣生
    生物科技股份有限公司濫用藥物尿液檢驗報告、應受尿液採
    驗人尿液檢體採集送驗記錄各1份可稽，被告前揭施用第二
    級毒品甲基安非他命之犯行，應可認定。又被告前因施用毒
    品案件，經本院裁定送觀察勒戒後，無繼續施用毒品之傾向
    ，於110年4月22日執行完畢釋放，有臺灣高等法院被告前案
    紀錄表在卷可稽，被告本案施用第二級毒品犯行，係在上開
    觀察勒戒執行完畢釋放後3年內再犯，依法應逕行追訴。
二、論罪科刑
  ㈠核被告所為，係犯毒品危害防制條例第10條第2項之施用  第
    二級毒品罪。被告持有第二級毒品之低度行為，應為其施用
    第二級毒品之高度行為所吸收，不另論罪。
　㈡被告前因施用毒品案件，經本院以108年度簡字第2286號判決
    處有期徒刑4月確定；復因違反藥事法案件，經本院以109年
    度簡字第193號判決處有期徒刑5月確定，嗣經本院以109年
    度聲字第444號裁定定應執行刑有期徒刑7月確定，於109年1
    1月10日徒刑易服社會勞動履行完成等情，業據檢察官主張
    以卷附刑案資料查註紀錄表、臺灣高等法院被告前案紀錄表
    為證，是上開被告於有期徒刑執行完畢後5年內故意再犯本
    案有期徒刑以上之罪，為累犯，應可認定。審酌檢察官主張
    ：被告構成累犯之前案有與與本案罪質相同者，被告對刑罰
    反應較低，本案並無加重最輕本刑過苛之情形等語，且被告
    於前案執行完畢1年餘後即再犯本案，可認被告刑罰反應力
    薄弱，考量被告犯罪情節，確無應量處最低法定刑，否則有
    違罪刑相當原則及有因無法適用刑法第59條酌量減輕其刑之
    規定，致其人身自由遭受過苛侵害之情形，爰依刑法第47條
    第1項規定，加重其刑。
　㈢爰以行為人之責任為基礎，審酌被告前因施用毒品案件，已
    經觀察、勒戒執行完畢，並經多次判處罪刑確定（不含構成
    累犯之前案，以免重複評價），有臺灣高等法院被告前案紀
    錄表可稽，仍不知悔改，再為本案犯行，足見其未徹底戒除
    施用毒品之惡習，並兼衡施用毒品本質上係戕害自身健康之
    行為，暨被告自陳係國中畢業學歷，為板模工，月薪新臺幣
    3、4萬元，有母親、弟弟，未婚，無子女之智識程度、家庭
    生活狀況等一切情狀，量處如主文所示之刑。
據上論斷，依刑事訴訟法第299條第1項前段，判決如主文。　　
本案經檢察官吳怡盈提起公訴，檢察官鄭積揚到庭執行職務。
中　　華　　民　　國　　111 　年　　9 　　月　　26　　日
                  刑事第八庭    法  官  蘇品樺   
上列正本證明與原本無異。
如不服本判決應於收受判決後20日內向本院提出上訴書狀，並應
敘述具體理由。其未敘述上訴理由者，應於上訴期間屆滿後20日
內向本院補提理由書(均須按他造當事人之人數附繕本)「切勿逕
送上級法院」。
中　　華　　民　　國　　111 　年　　9 　　月　　26　　日
　　　　　　　　　　　　　　　  書記官  王惠嬌        
附錄本案論罪科刑法條：
毒品危害防制條例第10條
施用第一級毒品者，處6月以上5年以下有期徒刑。
施用第二級毒品者，處3年以下有期徒刑